# 投资款中部分用途是用于补偿损失的处理

提问人：michaelhtts 时间：2019-06-20 17:52:53
A 公司投资B公司，双方约定 1 股 5 元，同时双方合同约定 A 公司在此基础上再投资 100 万弥补 B公司账面上的已收不回应收账款 C 公司 100万的损失，A公司享有 B公司 100 万应收所对应的所有权益，A、B、C之间无关联关系。请问： 1 、B 公司是否可以将收到追加投资款 100 万终止确认账面上的对 C 的应收账款？
2 、A 公司对于这 100 万是作为长期股权投资核算，在取得相关的应收 C的债权后如何账务处理？是冲减长投还是做其他处理或者不处理？
谢谢！

回答人：chenyiwei
1 、B 公司是否可以将收到追加投资款 100 万终止确认账面上的对C 的应收账款，应根据《企业会计准则第 23 号——金融资产转移》的相关规定判断，即相关的收款权利是否终止、是否已将收款权利转移、是否转移了资产所有权上主要风险和报酬等。
2 、假设这部分应收款项的可收回金额为零，则 A 的该 100 万元额外出资应并入其对 B 的长投成本，B 相应贷记资本公积。如果收款权转给 A，日后收回的款项归 A，则 A 按实际收回的款项计入营业外收入。